【裁判字號】    98,易,303
【裁判日期】    980717
【裁判案由】    家庭暴力防治法等
【裁判全文】
臺灣雲林地方法院刑事判決               98年度易字第303號
公  訴  人  臺灣雲林地方法院檢察署檢察官
被      告  甲○○
上列被告因家庭暴力防治法等案件，經檢察官提起公訴（98年度
偵字第1467號），被告在準備程序中就被訴事實為有罪之陳述，
本院合議庭裁定由法官一人進行簡式審判程序，判決如下：
    主      文
甲○○犯違反保護令罪，處有期徒刑月，如易科罰金，以新臺
幣壹仟元折算壹日。
    事實及理由
一、犯罪事實：
    甲○○與丙○○係夫妻，二人為家庭暴力防治法第3條第1款
    規定之家庭成員關係。甲○○於民國97年10月24日，經本院
    以97年度家護字第487 號民事通常保護令裁定令其「不得對
    聲請人丙○○及兩造所生之子女張意屏、張家豪、張育銓實
    施身體或精神上不法侵害之行為、不得直接或間接對聲請人
    丙○○為騷擾之聯絡行為、應遠離聲請人丙○○之工作場所
    （地址：雲林縣斗南鎮○○路50號）50公尺。保護令之有效
    期間為1 年。」該保護令旋由轄區警員於97年11月5 日15時
    20分至雲林縣斗南鎮○○里○○街56號親自交付甲○○收悉
    。詎甲○○仍基於違反保護令之犯意，於98年2 月24日下午
    4 時30分許，前往址設雲林縣斗南鎮○○路50號之「名雅美
    容工作坊」找丙○○，要求丙○○返家與之共同生活，不料
    遭到丙○○之拒絕，其竟接續基於違反保護令及傷害之犯意
    ，在「名雅美容工作坊」內，一手摀住丙○○之口鼻，另一
    手則將丙○○壓制在該處之美容床上，致丙○○受有左上臂
    、左前臂紅腫瘀、左大腿腫、前頸腫痛等傷害，而違反前揭
    保護令。適鄰居施妙蓁、陳喜援聽聞丙○○之求救聲，至上
    開地點拉開甲○○後，甲○○始鬆手離去。嗣經丙○○報警
    究辦，方循線查知上情。
二、認定犯罪事實所憑之證據及理由：
  (一)本案被告甲○○所犯之罪，均係死刑、無期徒刑、最輕本刑
    為3 年以上有期徒刑以外之罪，其於本院審判中就前揭被訴
    事實為有罪之陳述，經審判長告知簡式審判程序之旨，並聽
    取其與公訴人之意見後，本院合議庭裁定由受命法官獨任進
    行簡式審判程序，是本案之證據調查，依刑事訴訟法第273
    條之2 規定，不受同法第159 條第1 項、第161 條之2 、第
    16 1條之3 、第163 條之1 及第164 條至第170 條規定之限
    制，合先敘明。
  (二)上開犯罪事實，業據被告在本院審理中坦承不諱，核與證人
    即告訴人丙○○於警詢中之指證情節相符，復經目擊證人施
    妙蓁及陳喜援在警詢及偵訊中證述屬實，且有本院97年度家
    護字第487 號民事通常保護令、雲林縣警察局斗南分局保護
    令執行紀錄表各1 紙、現場照片2 張及驗傷診斷書1 份在卷
    可稽。綜上足認被告之自白與事實相符，可以採信，是本件
    事證明確，被告前述犯行洵堪認定，應依法論科。
三、論罪科刑之理由：
  (一)按家庭暴力防治法所稱「家庭暴力」者，謂家庭成員間實施
    身體或精神上不法侵害之行為；所稱「騷擾」者，謂任何打
    擾、警告、嘲弄或辱罵他人之言語、動作或製造使人心生畏
    怖情境之行為，家庭暴力防治法第2 條第1款、第3款分別定
    有明文。被告為告訴人之配偶，兩人間具有家庭暴力防治法
    第3 條第1 款所列之家庭成員關係，故被告與告訴人發生拉
    扯，進而傷害告訴人之行為，已屬對告訴人為擾騷及身體上
    、精神上不法侵害等違反前揭保護令行為。故核其所為，係
    犯家庭暴力防治法第61條第1 款、第2 款與第4 款之違反保
    護令罪（起訴書漏載「第2 款」之事由）及刑法第277 條第
    1 項之傷害罪。被告對告訴人犯傷害罪，同時構成家庭暴力
    防治法第2 條第2 項之家庭暴力罪。
  (二)本院上開民事通常保護令，係以一保護令命被告不得對告訴
    人實施身體或精神上不法侵害之行為、不得直接或間接對於
    告訴人為騷擾之聯絡行為和應遠離告訴人之工作場所，是被
    告違反之保護令內容雖有多項，然其犯罪時地密接，應成立
    接續犯，僅論以一違反保護令罪。
  (三)被告以傷害之方式違反上揭通常保護令，係一行為觸犯數罪
    名，為想像競合犯，應依刑法第55條之規定從一重之違反保
    護令罪處斷。
  (四)爰審酌被告視本院核發之民事通常保護令於無物，為上述違
    反保護令之行為，誠屬不該，告訴人到庭表示不願意原諒被
    告，顯見告訴人內心受創頗深，原應以重刑論科，但本院念
    及被告犯後坦承犯行，態度尚佳，已見悔意，被告自承教育
    程度為國中畢業，智識程度不高，兼衡告訴人稱被告沈迷電
    玩在外舉債，其不堪債權人之催討及被告酒後失控之言行，
    兩人感情之基礎已經動搖，請本院依法裁判，暨被告前有違
    反家庭暴力防治法之前科，有臺灣高等法院被告前案紀錄表
    及該裁判書等附卷可參，與告訴人所受傷勢程度等一切情狀
    ，量處如主文所示之刑，並諭知易科罰金之折算標準。
四、應適用之法律：
  (一)刑事訴訟法第273 條之1 第1 項、第299 條第1 項前段。
  (二)家庭暴力防治法第61條第1 款、第2 款、第4 款。
  (三)刑法第11條前段、第277 條第1 項、第55條、第41條第1 項
    前段。
  (四)刑法施行法第1條之1第1 項、第2 項前段。
本案經檢察官乙○○到庭執行職務。
中    華    民    國    98    年    7     月    17    日
                  刑事第五庭    法  官  王  紹  銘
以上正本證明與原本無異。
如不服本判決，應於收受本判決後10日內向本院提出上訴書狀，
並應敘述具體理由。如未敘述上訴理由者，應於上訴期間屆滿後
20 日 內向本院補提理由書狀（均須按他造當事人之人數附繕本
）「切勿逕送上級法院」。
                                 書記官  洪  秀  虹
中    華    民    國    98    年    7     月    17    日
附錄本案論罪科刑法條：
家庭暴力防治法第61條（違反保護令罪）：
違反法院依第14條第1 項、第16條第3 項所為之下列裁定者，為
本法所稱違反保護令罪，處3 年以下有期徒刑、拘役或科或併科
新臺幣100,000元以下罰金：
一、禁止實施家庭暴力。
二、禁止騷擾、接觸、跟蹤、通話、通信或其他非必要之聯絡行
    為。
三、遷出住居所。
四、遠離住居所、工作場所、學校或其他特定場所。
五、完成加害人處遇計畫。
中華民國刑法第277條（普通傷害罪）：
傷害人之身體或健康者，處3 年以下有期徒刑、拘役或1,000 元
以下罰金。
犯前項之罪因而致人於死者，處無期徒刑或 7 年以上有期徒刑；
致重傷者，處 3 年以上 10 年以下有期徒刑。


司法院資訊處製作；財團法人民間司法改革基金會備份。
